【裁判字號】    92,交聲,133
【裁判日期】    921230
【裁判案由】    違反道路交通管理處罰條例聲明異議
【裁判全文】
臺灣苗栗地方法院交通事件裁定                    九十二年度交聲字第一三三號
    移送機關  交通部公路總局新竹區監理所苗栗監理站
    異議人即
    受處分人  甲○○
右列受處分人因違反道路交通管理處罰條例案件，對於交通部公路總局竹區監理所苗
栗監理站於九十二年七月二十九日所為之處分（原處分案號：竹監苗字第裁五四—Ｆ
00000000號），聲明異議，本院裁定如左：
    主      文
異議駁回。
    理      由
一、按道路交通管理處罰條例第二十一條之一第一項第五款規定：「汽車駕駛人駕駛
    聯結車、大客車、大貨車，有下列情形之一者，汽車所有人及駕駛人各處新臺幣
    四萬元以上八萬元以下罰鍰，並當場禁止該汽車駕駛人繼續駕駛及扣留其車輛牌
    照：五、使用註銷之駕駛執照駕車者。」；又道路交通管理處罰條例第三十一條
    第一項規定：「汽車行駛於道路上，其汽車駕駛人或前座乘客未繫安全帶者，處
    駕駛人新臺幣一千五百元罰鍰；其實施及宣導辦法，由交通部定之。」
二、原裁罰意旨略以：本件受處分人即異議人甲○○駕駛車牌號碼ＲＶ—五四九號自
    用大貨車，於民國（下同）九十二年六月二十六日九時三十五分在苗栗縣頭份鎮
    ○○路處，為苗栗縣警察局警員舉發「未繫安全帶、未帶汽車駕照」違規，因異
    議人之汽車駕照已遭移送機關因異議人逾期未繳納罰款，於九十一年七月十九日
    起易處吊扣駕駛執照二月，嗣異議人未於九十一年八月二日前繳送駕駛執照，移
    三日起至九十二年八月二日止不得重新考領駕駛執照，異議人之駕駛執照既經註
    銷，故移送機關對本件違規，援引道路交通管理處罰條例第二十一條之一第一項
    第五款、同條例第三十一條第一項暨違反道路交通管理事件統一裁罰標準及處理
    細則第四十四條第一項規定，於九十二年七月二十九日裁決異議人應處罰鍰新臺
    幣六萬一千五百元。
三、本件異議意旨略以：異議人甲○○於九十二年六月二十六日駕駛ＲＶ—五四九號
    自用大貨車，行經頭份鎮○○路，因未帶駕照及未繫安全帶，而遭開單告發，欲
    繳交罰鍰時，始察知其駕照已遭註銷，因違規人非職業駕駛，且該車外型與小貨
    車無重大差別，致異議人未注意，且異議人暫借用該車係為節省支出，而非惡意
    違法，請求從輕裁決，爰提出異議云云。
四、經查：右揭違規事實為異議人所不爭執，且有苗栗縣警察局局掣開苗縣警交字第
    Ｆ00000000號舉發違反道路交通管理事件通知單影本一份、交通部公路
    總局新竹區○○○○○道路交通管理事件九十二年七月二十七日竹監苗字第裁五
    四—00000000號號裁決書影本一份附卷可稽。第查，道路交通管理處罰
    條例第二十一條之一之法定裁罰額度為新臺幣四萬元以上八萬元以下，而移送機
    關依違反道路交通管理事件統一裁罰標準及處理細則第四十四條第一項「違反道
    路交通管理事件行為人，未依規定自動繳納罰鍰，處罰機關應於舉發違反道路交
    通管理事件通知單送達二個月內依基準表財裁決之；末查，違反道路交通管理事
    件統一裁罰標準第二十一條之一第一項第五款明定期限內到案聽候裁決者，裁處
    新台幣六萬元，與違反道路交通管理處罰條例第三十一條第一項部分，合計裁處
    異議人新臺幣六萬一千五百元，並無違法或不當，雖法重情輕，本院亦應予尊重
    而無從酌減，核本件受處分人之異議為無理由，自應將其異議駁回。
五、據上論斷，應依道路交通案件處理辦法第十九條，裁定如主文。
中      華      民      國    九十二    年    十二      月     三十     日
                                  臺灣苗栗地方法院交通法庭
                                      法  官  林  誌  誠
右正本證明與原本無異。
如不服本裁定，應於送達達後五日內向本院提出抗告狀。（須附繕本）
                                      書記官  楊  慧  萍
中      華      民      國    九十二    年    十二      月     三十     日


司法院資訊處製作；財團法人民間司法改革基金會備份。
